【裁判字號】    98,上訴,1432
【裁判日期】    981020
【裁判案由】    違反毒品危害防制條例
【裁判全文】
臺灣高等法院高雄分院刑事判決        98年度上訴字第1432號
上  訴  人
即  被  告  甲○○
上列上訴人因違反毒品危害防制條例案件，不服臺灣高雄地方法
院98年度審訴字第2834號中華民國98年8 月31日第一審判決（起
訴案號：臺灣高雄地方法院檢察署98年度偵字第1713、2328號）
，提起上訴，本院判決如下：
    主  文
上訴駁回。
    理  由
一、按不服地方法院之第一審判決而上訴者，應向管轄第二審之
    高等法院為之。上訴書狀應敘述具體理由。第二審法院認為
    上訴書狀未敘述理由，應以判決駁回之，刑事訴訟法第361
    條第1 項、第2 項、第367 條前段定有明文。
二、本件上訴人即被告甲○○經原審論以施用第一級毒品，共2
    罪，分別判處有期徒刑7 月、8 月，定應執行有期徒刑1 年
    1 月，於民國98年10月5 日具狀提起上訴，上訴理由敘明其
    係以自首換取美沙冬替代療法戒除毒癮，但檢察官並未裁定
    美沙冬療法，因有毒癮，就持續施用毒品，直到本案第2 次
    被查獲，被告本案2 次施用毒品之犯意並非各別云云，有上
    訴狀可按。惟按毒品危害防制條例第21條第2 項規定：「依
    前項規定治療中經查獲之被告應由檢察官為不起訴處分，但
    以1 次為限。」所稱「依前項規定治療中經查獲」，係指依
    該條第1 項規定，犯同條例第10條之罪者，於犯罪未發覺前
    ，即自動向行政院衛生署指定之醫療機構請求治療，而於治
    療中始經查獲該項未發覺之犯罪而言（參考最高法院97年台
    上字第3469號、第3219號、第4040號、第3801號、97年台非
    字第314 號判決意旨）。被告甲○○於本案未發覺前並未自
    動向行政院衛生署指定之醫療機構請求治療，自無適用毒品
    危害防制條例第21條第2 項規定可言；又被告2 次施用毒品
    之時間相距月餘，且係在第1 次施用毒品被查獲後，再犯第
    2 次施用毒品又被警查獲，被告2 次施用毒品自屬犯意各別
    。則原判決認被告成立施用第一級毒品罪，共2 罪，並無違
    法或不當之處，被告泛以上開上訴意旨而指摘原判決不當，
    並非具體之上訴理由。按之上開規定，上訴人之上訴顯屬違
    背法律上之程式，應由本院依同法第367 條前段、第372 條
    規定，不經言詞辯論逕行判決如主文。
中    華    民    國    98    年    10    月    20    日
              刑事第六庭    審判長法  官  王憲義
                                  法  官  簡志瑩
                                  法  官  邱永貴
以上正本證明與原本無異。
本判決如不服本判決應於收受本判決後10日內向本院提出上訴書
狀，其未敘述上訴理由者，並得於提起上訴後10日內向本院補提
理由書狀（均須按他造當事人之人數附繕本）「切勿逕送上級法
院」。
中    華    民    國    98    年    10    月    20    日
                                  書記官  鄭翠芬


司法院資訊處製作；財團法人民間司法改革基金會備份。
